【裁判字號】    97,易,923
【裁判日期】    980224
【裁判案由】    竊盜
【裁判全文】
臺灣雲林地方法院刑事判決               97年度易字第923號
公  訴  人  臺灣雲林地方法院檢察署檢察官
被      告  甲○○
上列被告因竊盜案件，經檢察官提起公訴（97年度偵字第5467號
），被告於準備程序中就被訴事實為有罪之陳述，本院改依簡式
審判程序審理，判決如下：
    主  文
甲○○犯竊盜罪，累犯，處有期徒刑柒月。
    犯罪事實
一、甲○○前(一)因施用第一級毒品案件，經本院於民國93年1 月
    29日以91年度訴字第453 號判處有期徒刑8 月確定，並於93
    年11月11日縮刑期滿執行完畢。又因竊盜案件，經本院以94
    年度港簡字第59號判處有期徒刑4 月確定，於94年10月25日
    期滿執行完畢。(二)因施用第一、二級毒品案件，經本院以94
    年度訴字第474 號各判處有期徒刑10月及6 月，應執行有期
    徒刑1 年2 月確定。(三)因竊盜案件，經本院以94年度港簡字
    第152 號判處有期徒刑6 月確定，以上(二)、(三)兩件，嗣經合
    併定執行刑為有期徒刑1 年7 月。(四)再因施用第一級毒品案
    件，經本院以95年度訴字第332 號判處有期徒刑11月確定。
    (五)因竊盜案件，經臺灣嘉義地方法院以95年度易字第574 號
    判處有期徒刑1 年6 月確定，以上(四)、(五)兩件，嗣經合併定
    執行刑為有期徒刑2 年3 月。以上(二)至(五)案件，復經同院以
    96年度聲減字第688 號予以減刑並將(二)、(三)兩件定執行刑為
    有期徒刑10月，將(四)、(五)兩件定執行刑為有期徒刑1 年2 月
    ，上開案件接續執行，於97年5 月20日假釋付保護管束，並
    於97年8 月20日保護管束期滿執行完畢。詎仍不知悔改，再
    度意圖為自己不法之所有，於97年10月1 日9 時許，無故侵
    入乙○○位於雲林縣臺西鄉○○村○○路32之1 號住處（侵
    入住居部分未起訴），以徒手搬運之方式，竊取乙○○所有
    之抽水馬達及捲動馬達各1 個，得手後以機車載運逃逸。嗣
    經警循線查獲，而查悉上情。
二、案經雲林縣警察局臺西分局報告臺灣雲林地方法院檢察署檢
    察官偵查起訴。
    理  由
一、本件係經被告甲○○於準備程序期日為有罪之陳述，而經本
    院合議庭裁定由受命法官獨任以簡式審判程序加以審理，此
    有本院98年2 月10日準備程序筆錄一份附卷足憑，則依據刑
    事訴訟法第273 條之2 、同法第159 條第2 項之規定，不適
    用傳聞法則有關限制證據能力之相關規定，合先敘明。
二、訊據被告甲○○對於上開犯罪事實坦承不諱，核與被害人乙
    ○○之指述及證人即新友企業社員工許蕙讌於警詢指證之情
    節相符（警卷第4 、5 、6 、7 頁），復有贓物認領保管單
    、買賣切結書及收受物品、舊貨、五金廢料或廢物登記表各
    1 紙、照片4 張在卷可稽（警卷第8 頁至第12頁），是被告
    自白與事實相符，應可採信，其犯行洵堪認定。
三、核被告甲○○所為係犯刑法第320 條第1 項之竊盜罪。按如
    數行為於同時同地或密切接近之時地實施，侵害同一之法益
    ，各行為之獨立性極為薄弱，依一般社會健全觀念，在時間
    差距上，難以強行分開，在刑法評價上，以視為數個舉動之
    接續施行，合為包括之一行為予以評價，較為合理，則屬接
    續犯，而為包括之一罪（最高法院86年臺上字第3295號判例
    意旨參照），本案被告雖竊取抽水馬達及捲動馬達各1 個，
    然係時間、空間緊密之接續行為，依前揭判例意旨應為接續
    犯，只成立1 個竊盜行為。再被告有如犯罪事實欄所載徒刑
    執行完畢之前科紀錄，有卷附臺灣高等法院被告前案紀錄表
    可按，其於受徒刑之執行完畢後，5 年以內故意再犯本件有
    期徒刑以上之罪，為累犯，應依刑法第47條第1 項規定加重
    其刑。爰審酌被告前已有竊盜、毒品等不良素行，並獲減刑
    寬典，竟不知潔身自愛，又再度犯罪，惟其竊盜之手段尚屬
    平和，犯罪後亦能坦承犯行，態度尚屬良好，所竊得之贓物
    業經被害人領回暨被害人已原諒被告，有本院98年2 月9 日
    電話記錄表附卷可稽（本院卷第79頁）等一切情狀，量處如
    主文所示之刑。
四、至於公訴人雖以被告一犯再犯不知悔悟，建請判令被告進入
    勞動場所強制工作，惟按保安處分係對受處分人將來之危險
    性所為含有社會隔離、拘束身體自由性質之處置，以達教化
    與治療之目的，乃為刑罰之補充制度，本諸法治國家保障人
    權之原理及刑法之保護作用，其法律規定之內容，應受比例
    原則之規範，使保安處分之宣告，與行為人所為行為之嚴重
    性、行為人所表現之危險性以及對於行為人未來行為之期待
    性相當，而保安處分中之強制工作，旨在對嚴重職業性犯罪
    及欠缺正確工作觀念或無正常工作因而犯罪者，強制其從事
    勞動，以學習一技之長及正確之謀生觀念，使其日後重返社
    會，能適應社會生活，此觀修正前之刑法第90條第1 項及竊
    盜犯贓物犯保安處分條例第3 條第1 項規定，均係本此意旨
    而制定，而由法院視行為人之危險性格，決定應否交付強制
    工作，以達特別預防之目的，修正後之該等規定雖刪除關於
    常業犯宣告強制工作之規定，其餘情形仍應本諸比例原則以
    審酌是否有宣告強制工作之必要（司法院大法官釋字第471
    號解釋意旨參照）。經查，被告固有多次竊盜前科紀錄，惟
    被告於本案中僅竊取抽水馬達及捲動馬達各1 個，並由被告
    1 人騎乘機車前往案發地點而徒手竊取，被害對象僅有1 人
    ，犯案手法十分簡單，顯非計畫性之犯罪集團；參酌被告甫
    於97年5 月20日假釋出監，有上開前案紀錄表可憑，且目前
    經濟景氣不佳，工作機會難求，尚難強求被告能立即有穩定
    收入以應付日常生活支出。準此，本院綜合被告行為之嚴重
    性、所表現之危險性及對其未來行為之期待性等情研判，認
    給予被告適當之徒刑處罰已足收矯治之效，倘令其入勞動埸
    所強制工作，則非屬適當甚且過度，爰不為令入勞動場所強
    制工作之諭知。
據上論斷，應依刑事訴訟法第299 條第1 項前段、第273 條之1
第1 項，刑法第320 條第1 項、第47條第1 項，刑法施行法第1
條之1 第1 項、第2 項前段，判決如主文。
本案經檢察官林豐正到庭執行職務。
中    華    民    國    98    年    2     月    24    日
                  刑事第一庭    法  官  陳美利
右正本證明與原本無異。
如不服本判決，應於判決送達後10日內向本院提出上訴狀（須附
繕本）。
                                 書記官  王秀如
中    華    民    國    98    年    2     月    24    日
附錄本案論罪科刑法條：
刑法第320 條第1 項
意圖為自己或第三人不法之所有，而竊取他人之動產者，為竊盜
罪，處 5 年以下有期徒刑、拘役或 5 百元以下罰金。


司法院資訊處製作；財團法人民間司法改革基金會備份。
